da: Skaftkrumning: Buet; Let buet; Lige; Andet
ja: シャフトの曲率: カーブ; わずかなカーブ; ストレート; その他
en: Shaft curvature: Curved; Slight curve; Straight; Other
zh-CN: 杆身弧度: 弯曲; 微弯; 直型; 其他
sv: Skaftkrökning: Böjt; Lätt böjt; Rakt; Övrigt
sl-SI: Ukrivljenost rastišča: Ukrivljeno; Rahlo ukrivljeno; Ravno; Drugo
lt-LT: Veleno išlinkimas: Lenktas; Šiek tiek lenktas; Tiesus; Kita
hr-HR: Zakrivljenost osovine: Zakrivljeno; Blaga zakrivljenost; Ravno; Ostalo
de: Schaftkrümmung: Gebogen; Leicht gebogen; Gerade; Sonstige
bg-BG: Изкривяване на вала: Извит; Леко извит; Прав; Друго
ko: 샤프트 곡률: 곡선; 약간의 곡선; 직선; 기타
cs: Zakřivení hřídele: Zahnutý; Mírně zahnutý; Rovný; Jiné
pl: Krzywizna rękojeści: Zakrzywiony; Lekko zakrzywiony; Prosty; Inne
nl: Schacht kromming: Gebogen; Licht gebogen; Recht; Overig
pt-PT: Curvatura da haste: Curva; Curvatura ligeira; Reta; Outro
ru: Кривизна древка: Изогнутая; Слегка изогнутая; Прямая; Другое
pt-BR: Haste curvatura: Curvo; Levemente curvo; Reto; Outro
ro-RO: Curbura crosei: Curbat; Ușor curbat; Drept; Altele
nb: Akselkrumning: Buet; Svakt buet; Rett; Annet
sk-SK: Zakrivenie drieku: Zahnutý; Mierne zahnutý; Rovný; Iné
it: Curvatura dell'asta: Curvo; Leggermente curvo; Dritto; Altro
th: ความโค้งของเพลา: โค้ง; โค้งเล็กน้อย; ตรง; อื่นๆ
es: Curvatura de la vara: Curvo; Curva ligera; Recto; Otro
fi: Varren kaarevuus: Kaareva; Hieman kaareva; Suora; Muu
vi: Độ cong trục: Cong; Hơi cong; Thẳng; Khác
zh-TW: 桿身彎曲度: 彎曲; 微彎; 直; 其他
fr: Courbure du manche: Incurvé; Légère courbure; Droit; Autre
hu: Nyél görbülete: Hajlított; Enyhén hajlított; Egyenes; Egyéb
el: Καμπυλότητα άξονα: Κυρτό; Ελαφριά καμπύλη; Ίσιο; Άλλο
tr: Şaft eğriliği: Kavisli; Hafif kavisli; Düz; Diğer